【裁判字號】    99,抗,9
【裁判日期】    990113
【裁判案由】    訴訟救助
【裁判全文】
臺灣高等法院高雄分院民事裁定             99年度抗字第9號
抗  告  人  甲○○
上列抗告人因與相對人諾貝爾管理委員會主委等三人間訴訟救助
事件，對於中華民國98年12月4 日臺灣高雄地方法院98年度審救
字第123 號所為裁定提起抗告，本院裁定如下：
    主  文
抗告駁回。
抗告費用由抗告人負擔。
    理  由
一、抗告意旨略以：
    (1)如原起訴狀記載民法第188 條規定受雇人與雇主間需負連
      帶賠償責任。
    (2)請參酌證物一至證物一０准予訴訟救助，如獲勝訴，全數
      捐給法律扶助基金會高雄分會及犯罪被害人協會（高地檢
      ），並減縮本案請求金為二百萬元等情。
二、查原審駁回抗告人訴訟救助之聲請，係以抗告人請求相對人
    等連帶賠償其二千萬元，與其實際損害顯不相當，其進而以
    其無資力繳交十八萬八千元裁判費而聲請訴訟救助，應不足
    採。抗告意旨並未具體指明原裁定有何不當，其提起本件抗
    告已難謂有理由，又經原審依職權調閱抗告人之財產資料其
    名下有1994年份1597cc裕隆汽車及2001年份日產1597cc汽車
    各一部，又自陳本案請求賠償金額減縮為二百萬元，其應繳
    之第一審裁判費已降為20,800元，而原來應繳之188,000 元
    ，抗告人擁有汽車二部，又稱如獲勝訴所得金額全數捐贈，
    就其進行民事訴訟應依法繳納裁判費之規定，卻聲請訴訟救
    助，有違訴訟救助制度之立法精神，又抗告人所提證物一至
    證物一０，乃是原審本件裁定一件，簡玉玲私人信件二份、
    診斷證書影本五份、醫藥費收據影本二張（金額合計2,053
    元），高雄地檢署保證金二萬元收據影本一份，綜上各證物
    ，亦難認應准予訴訟救助，本件抗告難謂有理由，原審駁回
    其訴訟救助之聲請核無不合，抗告為無理由，應予駁回。抗
    告人在抗告狀上又徒增諾貝爾大樓19名委員為被告，惟抗告
    人並未證明其已在本案損害賠償之訴已追加該19名委員為被
    告，其在本件抗告狀並增列為當事人，尚有未合，附此明
    。
三、據上論結，本件抗告為無理由，依民事訴訟法第495 條之1
    第1 項、第449 條第1 項，第95條，第78條裁定如主文。
中    華    民    國    99    年    1     月    13    日
                              民事第一庭
                                  審判長法官 黃金石
                                  法      官 林健彥
                                  法      官 謝肅珍
以上正本證明與原本無異。
如不服本裁定應於送達後10日內向本院提出再抗告狀（並按他造
當事人之人數附繕本），並繳納再抗告費新台幣1,000元。
再為抗告僅得以適用法規顯有錯誤為理由，並應委任律師為代理
人。
中    華    民    國    99    年    1     月    14    日
                                  書  記  官 劉金萍
附註：
抗告人之配偶、三親等內之血親、二親等內之姻親，或抗告人為
法人、中央或地方機關時，其所屬專任人員具有律師資格並經法
院認適當者，亦得為第三審代理人。
抗告人或其法定代理人具有律師資格者及前項情形，應於提起抗
告或委任時釋明之。

司法院資訊處製作；財團法人民間司法改革基金會備份。
